臺灣臺中地方法院刑事判決　　　　　　 100年度訴字第1396號
公　訴　人　臺灣臺中地方法院檢察署檢察官
被　　　告　盧建志
上列被告因違反毒品危害防制條例案件，經檢察官提起公訴（10
0年度毒偵字第405號），茲被告於準備程序中就被訴事實為有罪
之陳述，於聽取當事人之意見後，由本院裁定進行簡式審判程序
，判決如下：
    主    文
盧建志施用第一級毒品，累犯，處有期徒刑拾月；扣案之注射針
筒壹支沒收。
    犯罪事實及理由
一、本案之犯罪事實及證據除應補充「被告於本院準備程序及審
    理時為認罪之陳述」為證據外，餘均引用檢察官起訴書之記
    載（如附件）。
二、爰審酌被告經觀察、勒戒及強制戒治之處分，暨因施用毒品
    案件經法院判刑確定後，仍未能徹底戒絕毒品，再犯本件施
    用第一級毒品犯行，足見其戒絕毒癮之意志不堅，未能體悟
    施用毒品對自己、家人造成之傷害及社會之負擔，惟幸其犯
    後坦認犯行，足見其犯後已具悔意，及施用毒品乃戕害自身
    健康，尚未直接危害他人，反社會性不高等一切情狀，量處
    如主文所示之刑，以示懲儆。
三、扣案之注射針筒1支，係被告所有供施用第一級毒品海洛因
    所用之物，業經被告供明在卷，應依刑法第38條第1項第2款
    之規定宣告沒收。
四、依刑事訴訟法第273條之1第1項、第299條第1項前段、第310
    條之2、第454條第1項、第2項，毒品危害防制條例第10條第
    1項、第23條第2項，刑法第11條、第47條第1項、第38條第1
    項第2款，判決如主文。
五、如不服本判決，得於判決書送達之日起10日內，以書狀敘述
    理由，向本院提出上訴（須附繕本）。
中    華    民    國   100    年    6     月    3     日
                  刑事第十四庭    法  官  許月馨
上正本證明與原本無異。
                                  書記官  黃美雲
中    華    民    國   100    年    6     月    3     日
附錄本案論罪科刑法條全文
附錄論罪科刑法條
毒品危害防制條例第10條
施用第一級毒品者，處 6 月以上 5 年以下有期徒刑。
施用第二級毒品者，處 3 年以下有期徒刑。
附件：                                              金股
臺灣臺中地方法院檢察署檢察官起訴書                  不股
                                    100年度毒偵字第405號
    被      告  盧建志  男  31歲（民國○○年○月○○日生）
                        住臺中市○○區○○里○○街66巷67
                        弄8號
                        國民身分證統一編號：Ｚ000000000號
上被告因違反毒品危害防制條例案件，業經偵查終結，認應提起
公訴，茲敘述犯罪事實、證據並所犯法條如下：
        犯罪事實
一、盧建志前因施用毒品案件，經法院裁定送觀、勒戒後，認無
    繼續施用毒品之傾向，於民國89年8月4日執行完畢釋放，並
    由本署檢察官以89年度毒偵字第4842號為不起訴處分確定；
    再於90年間因施用毒品案件，經法院裁定令入戒治處所施以
    強制戒治，於92年4月15日強制戒治執行完畢；並經本署檢
    察官以90年度毒偵字第3955號提起公訴，經法院判處應執行
    有期徒刑1年6月確定。於95年間，又因施用毒品案件，經法
    院分別判處有期徒刑7月、8月及10月確定，嗣經減刑為有期
    徒刑3月15日、4月及5月，並定其應執行刑有期徒刑1年確定
    ，甫於97年2月1日易科罰金執行完畢。詎仍不知悔改，復基
    於施用第一級毒品之犯意，於100年2月1日19時許，在臺中
    市豐原區○○○道旁其所有之車牌號碼8159-ND號自小客車
    內，以針筒注射之方式，非法施用第一級毒品海洛因1次。
    嗣於同日19時45分許，在豐原區○○○路與同安街口處，因
    停等紅燈時睡著，經警盤查而查獲。當場扣得已使用過之注
    射針筒1支等物。
二、案經臺中市政府警察局豐原分局報告偵辦。
        證據並所犯法條
一、上揭犯罪事實，業據被告盧建志於警詢及偵查中坦承不諱，
    且被告為警於100年2月2日所採集之尿液經送驗結果，呈嗎
    啡、可待因陽性反應，有詮昕科技股份有限公司濫用藥物尿
    液檢驗報告1份附卷可稽，並有扣案之注射針筒可資佐證，
    足見被告自白核與事實相符，其犯嫌應堪認定。按毒品危害
    防制條例於93年1月9日修正並公布施行，其中第20條、23條
    將施用毒品之刑事處遇程序，區分為「初犯」、「5年內再
    犯」、「5年後再犯」。依其立法理由之說明：「初犯」，
    經觀察、勒戒或強制戒治後，應為不起訴處分或不付審理之
    裁定；經觀察、勒戒或強制戒治執行完畢釋放後，「5年內
    再犯」者，因其再犯率甚高，原實施之觀察、勒戒及強制戒
    治既已無法收其實效，爰依法追訴或裁定交付審理。至於經
    觀察、勒戒或強制戒治執行完畢釋放後，「5年後再犯」者
    ，前所實施之觀察、勒戒或強制戒治已足以遮斷其施用毒品
    之毒癮，為期自新及協助其斷除毒癮，仍適用「初犯」之規
    定，先經觀察、勒戒過強制戒治之程序。從而依修正後之規
    定，僅限於「初犯」及「5年內再犯」2種情形，始應先經觀
    察、勒戒或強制戒治程序。倘被告於5年內已再犯，經依法
    追訴處罰，縱其第3次（或第3次以上）再度施用毒品之時間
    ，在初犯經觀察、勒戒或強制戒治執行完畢釋放後5年以後
    ，已不合於「5年後再犯」之規定，且因已於「5年內再犯」
    ，顯見其再犯率甚高，原實施觀察、勒戒或強制戒治，已無
    法收其實效，即應依該條例第10條處罰。此有最高法院97年
    度第5次刑事庭會議決議文可資參照。被告前因施用毒品案
    件，經法院裁定送觀、勒戒後，認無繼續施用毒品之傾向，
    於89年8月4日執行完畢釋放，並由本署檢察官以89年度毒偵
    字第48 42號為不起訴處分確定；再於90年間因施用毒品案
    件，經法院裁定令入戒治處所施以強制戒治，於92年4月15
    日強制戒治執行完畢；並經本署檢察官以90年度毒偵字第
    3955號提起公訴，經法院判處應執行有期徒刑1年6月確定，
    有全國施用毒品案件紀錄表、刑案資料查註紀錄表在卷為憑
    。揆諸前揭說明，本件被告之施用第一級毒品犯行，未合於
    「5年後再犯」之規定，仍應依法追訴。
二、核被告所為，係犯毒品危害防制條例第10條第1項之施用第
    一級毒品罪嫌。其為供非法施用而持有毒品之低度行為應為
    嗣後施用之高度行為所吸收，不另論罪。另被告前曾受有期
    徒刑之執行，於97年2月1日執行完畢，有前揭刑案查註資料
    紀錄表足資參照，其於5年內故意再犯本件有期徒刑以上之
    罪，為累犯，請依刑法第47條第1項規定加重其刑。至扣案
    之注射針筒1支，請依法宣告沒收。
三、依毒品危害防制條例第23條第2 項、刑事訴訟法第251 條第
    1項提起公訴。
    此    致
臺灣臺中地方法院
中    華    民    國   100    年    3     月    16    日
                              檢察官    謝耀德
本件正本證明與原本無異
中    華    民    國   100    年    4     月    11    日
                              書記官    曹子聖
錄本案所犯法條全文：毒品危害防制條例第10條
毒品危害防制條例第10條
施用第一級毒品者，處 6 月以上 5 年以下有期徒刑。
施用第二級毒品者，處 3 年以下有期徒刑。